【裁判字號】    95,交聲,483
【裁判日期】    950828
【裁判案由】    違反道路交通管理處罰條例聲明異議
【裁判全文】
臺灣士林地方法院交通事件裁定         95年度交聲字第483號
原處分機關  臺北市交通事件裁決所
異  議  人
即受處分人  高辰雨
      （原名甲○○）住臺北縣三重市○○○路364 巷60號
上列受處分人因違反道路交通管理處罰條例案件，對於臺北市交
通事件裁決所民國95年6 月14日所為之處分（原處分案號：北市
裁二字第裁22-AEU318060號），聲明異議，本院裁定如下：
    主  文
異議駁回。
    理  由
一、原處分意旨略以：異議人甲○○（已更名為高辰雨）於民國
    95年4 月9 日13時14分許駕駛車號T6-1998 號車，在臺北市
    ○○路○ 段行駛道路時，使用手持式行動電話進行通話，故
    依道路交通管理處罰條例第31條之1 第1 項裁處異議人罰鍰
    新臺幣（以下同）3,000 元。異議人則以：95年4 月9 日中
    午伊係靠邊停車在車內接聽行動電話，並未違規，故聲明異
    議。
二、按汽車駕駛人於行駛道路時，使用手持式行動電話進行撥接
    或通話者，處新臺幣3 千元罰鍰，道路交通管理處罰條例第
    31條之1 第1 項定有明文。
三、查異議人於95年4 月9 日13時14分許駕駛車號T6-1998 號車
    ，自臺北市內湖區正義橋涵洞旁未命名道路右轉成功路2 段
    時，於行駛道路時，使用手持式行動電話進行通話等情，業
    據證人莊育政於本院調查時證稱：伊在95年4 月9 日13時14
    分許，獨自在臺北市○○路○ 段正義橋下取締交通違規，看
    到異議人從橋旁不知名之道路右轉出來，且開車的時候在講
    行動電話，伊就吹哨子將異議人攔下等語明確。異議人雖辯
    稱：伊係停在路邊講電話，有一個警員自涵洞下走出來，要
    伊過去，執勤的員警共有3 人云云。然查證人莊育政為警務
    人員，與異議人並無夙怨，其於本院調查時具結後就親身經
    歷之事為詳細之證述，所述並無明顯不合常理及矛盾之處，
    且所言受刑法偽證罪處罰之擔保，其前開證述自屬可以採信
    。且本院調閱證人莊育政服務之臺北市政府警察局內湖分局
    潭美派出所95年4 月9 日之勤務分配表，依此分配表之記載
    ，證人莊育政確實於當日單獨擔服12時至15時勤區查察勤務
    ，異議人所辯當時有3 位警員1 節即乏依據，不能採信。其
    所辯係停在路邊講行動電話，亦難遽信。
四、綜上所述，本件異議人違反道路交通管理處罰條例第31條之
    1 第1 項之違規行為事證明確，堪予認定。原裁決機關援引
    前開規定，裁處異議人罰鍰3,000 元，核無不合。異議人猶
    執前詞，聲明異議，其異議為無理由，應予駁回。
據上論斷，應依道路交通管理處罰條例第87條第2 項，道路交通
案件處理辦法第19條，裁定如主文。
中    華    民    國    95    年    8     月    28    日
                  交通法庭法  官  周群翔
以上正本證明與原本無異。
如不服本裁定應於送達後5 日內向本院提出抗告狀。
                          書記官  劉育君
中    華    民    國    95    年    8     月    28    日


司法院資訊處製作；財團法人民間司法改革基金會備份。
